【裁判字號】    99,小上,50
【裁判日期】    990430
【裁判案由】    損害賠償
【裁判全文】
臺灣高雄地方法院民事裁定              99年度小上字第50號
上  訴  人  交通部台灣區○道○○○路局南區工程處
法定代理人  乙○○
被上訴人    甲○○
被上訴人    長榮國際儲運股份有限公司
法定代理人  丙○○
上列當事人間請求返還不當得利事件，上訴人對於民國99年3 月
9 日本院高雄簡易庭98年度雄小字第3856號第一審判決提起上訴
，本院裁定如下：
    主    文
上訴駁回。
第二審訴訟費用新臺幣壹仟伍佰元由上訴人負擔。
    理    由
一、按對於小額程序之第一審判決提起上訴，非以其違背法令為
    理由，不得為之，又所謂判決違背法令，乃指判決不適用法
    規或適用不當，而有民事訴訟法第469 條所列第1 款至第5
    款事由時，其判決當然為違背法令，另上訴不合法者，應裁
    定駁回之，又依上訴意旨足認上訴為無理由者，得不經言詞
    辯論為之，並應為駁回之判決，民事訴訟法第436 條之24第
    2 項、第436 條之32第2 項準用第468 條及第469 條第1 款
    至第5 款（同條第6 款「判決不備理由或理由矛盾」則不在
    準用之列）、第436 條之29第2 款、第444 條第1 項、第44
    9 條第1 項分別定有明文。又取捨證據、認定事實係屬事實
    審法院之職權，苟事實審法院為判決時，已斟酌全辯論意旨
    及調查證據之結果，以判斷事實之真偽，且其判斷與經驗法
    則及論理法則亦無不符，自難謂為屬違背法令。另當事人對
    於小額程序之第一審判決提起上訴，其上訴狀或理由書應有
    具體之指摘，並揭示該法規之條項或其內容，若係成文法以
    外之法則，應揭示該法則之旨趣，倘為司法院解釋，或最高
    法院之判例，則應揭示該判解之字號或其內容，如以民事訴
    訟法第469 條第1 款至第5 款所列情形為理由時，其上訴狀
    或理由書，應揭示合於該條款之事實，倘未依此項方法表明
    ，顯與上開法條規定之情形不相合時，即難認為已對第一審
    判決之違背法令有具體之指摘，其上訴自難認為合法。
二、上訴意旨略以：行政院民國94年8 月26日頒發之財物標準分
    類為特別規定，應優先適用財物折舊之規定，故系爭交通設
    施依上開特別規定而不適用折舊；縱以原審所採取財物折舊
    之方法，惟折舊部分僅計算「材料」之折損，修復之工資應
    不予折舊，經計算費用應為新台幣（下同）24,812元〔即「
    折舊後材料費（8,38 8+ 26,730）÷11＝3,188 」+ 「工資
    2,508+19 ,116 ＝21 ,624 」〕，原審判決之計算亦有違誤
    ，爰依法提起本件上訴，並聲明求為廢棄原判決。
三、經查，本件原審判決之事實及理由業已載明損害賠償制度本
    即在於填補損害，非使被害人因此而受有利益，而行政院核
    定之財物標準分類，僅係關於會計上彙總折舊事項之規定而
    已，此與實體財產設備應否提列折舊以正確估定其殘餘價值
    無關，系爭鐵柱、護欄片等交通設施自國道一號高速公路68
    年通車設置，迄至96年11月28日遭被告甲○○不慎撞毀時，
    已逾最低使用年限10年之耐用期限，故原告訴請被告連帶賠
    償回復原狀所必要之修復費用時仍應扣除折舊部分之利益，
    並因該設施於遭撞毀時僅存殘值，而以平均法計算折舊額之
    結果，認原告請求被告連帶給付4,150 元部分為有理由，逾
    此範圍為無理由等語，經核並無不合，而上訴人所舉上開上
    訴理由，均係就原審認定事實、取捨證據之職權行使，指摘
    其為不當，而未具體指明原判決有何違背法令之內容及其事
    實，難認上訴人已對原判決如何違背法令有何具體指摘，依
    首揭說明，自難謂上訴人已合法表明上訴理由，則揆諸首揭
    法條及說明意旨，應認為其上訴不合法，應予駁回。
四、又本件為小額訴訟程序之第二審裁判，應於訴訟費用之裁判
    時，確定其費用額如主文第2項所示，併予敘明。
五、據上論結，本件上訴為不合法，依民事訴訟法第436 之32第
    1 項、第2 項、第436 條之19第1 項、第444 條第1 項前段
    、第95條 、第78條，裁定如主文。
中    華    民    國    99    年    4     月    30    日
                  民事第四庭  審判長法  官  黃宏欽
                                    法  官  楊淑儀
                                    法  官  楊淑珍
以上正本係照原本作成。
本裁定不得抗告。
中    華    民    國    99    年    4     月    30    日
                                    書記官  吳良美

司法院資訊處製作；財團法人民間司法改革基金會備份。
